hu: Művészet és szórakoztatás > Hobbik és kreatív művészet > Művészet és barkácsolás > Művészeti és kézműves anyagok > Kézműves kötözők és záróelemek > Cipzárak: Zárt végű cipzárak; Nyitott végű cipzárak; Megfordítható cipzárak; Kétirányú cipzárak
nl: Kunst en entertainment > Hobby's en creatieve vaardigheden > Handwerk en hobby's > Handwerk- en hobbymaterialen > Bevestigingen en sluitingen > Ritsen: Niet-deelbare ritsen; Deelbare ritsen; Omkeerbare ritsen; Tweerichtingsritsen
fr: Arts et loisirs > Loisirs et arts créatifs > Loisirs créatifs > Matériaux pour loisirs créatifs > Fermoirs et fermetures pour loisirs créatifs > Fermetures à glissière: Fermetures à glissière fermées; Fermetures à glissière ouvertes; Fermetures à glissière réversibles; Fermetures à glissière bidirectionnelles
en: Arts & Entertainment > Hobbies & Creative Arts > Arts & Crafts > Art & Crafting Materials > Craft Fasteners & Closures > Zippers: Closed-End Zippers; Open-End Zippers; Reversible Zippers; Two-Way Zippers
es: Arte y ocio > Hobbies y artes creativas > Manualidades > Materiales para manualidades > Remaches y cierres > Cremalleras: Cremalleras cerradas; Cremalleras abiertas; Cremalleras reversibles; Cremalleras bidireccionales
hr-HR: Umjetnost i zabava > Hobiji i kreativne umjetnosti > Umjetnost i rukotvorine > Materijali za umjetnost i rukotvorine > Zatvarači za rukotvorine > Patentni zatvarači: Zatvoreni patentni zatvarači; Otvoreni patentni zatvarači; Reverzibilni patentni zatvarači; Dvosmjerni patentni zatvarači
ko: 아트/엔터테인먼트 > 취미/예술 > 미술/공예 > 미술/공예 재료 > 공예용 고정/여밈 재료 > 지퍼: 끝이 닫힌 지퍼; 끝이 열린 지퍼; 양면 지퍼; 양방향 지퍼
zh-TW: 藝術/娛樂 > 嗜好和創作藝術 > 藝術品和手工藝品 > 藝術/手作材料 > 工藝品固定工具 > 夾鏈: 閉口拉鍊; 開口拉鍊; 雙面拉鍊; 逆開拉鍊
ja: 芸術・エンターテイメント > 趣味・コレクション > クラフト・アート > アート・クラフト用素材 > クラフトファスナー・留め具 > ファスナー: クローズエンドファスナー; オープンエンドファスナー; リバーシブルファスナー; ダブルジップファスナー
ru: Искусство и развлечения > Хобби и творчество > Искусство и рукоделие > Материалы для художественных работ и рукоделия > Застежки и крепления для рукоделия > Молнии: Неразъемные молнии; Разъемные молнии; Двусторонние молнии; Двухзамковые молнии
lt-LT: Menai ir pramogos > Hobiai ir menai > Menai ir amatai > Menų ir amatų medžiagos > Rankdarbių tvirtinimo detalės ir užsegimai > Užtrauktukai: Užtrauktukai uždaru galu; Užtrauktukai atviru galu; Dvipusiai užtrauktukai; Dviejų krypčių užtrauktukai
pl: Sztuka i rozrywka > Hobby i sztuki piękne > Sztuka i rękodzieło > Materiały dla artystów i rękodzielników > Ozdobne spinki i zamknięcia > Zamki błyskawiczne: Nierozdzielcze zamki błyskawiczne; Rozdzielcze zamki błyskawiczne; Dwustronne zamki błyskawiczne; Dwukierunkowe zamki błyskawiczne
nb: Kunst og underholdning > Hobby og kreativitet > Kunst og håndverk > Kunst- og håndverksmaterialer > Festemidler og hekter > Glidelåser: Glidelåser med lukket ende; Glidelåser med åpen ende; Vendbare glidelåser; Toveis glidelåser
vi: Nghệ thuật và giải trí > Sở thích và nghệ thuật sáng tạo > Đồ thủ công mỹ nghệ > Vật liệu nghệ thuật & thủ công mỹ nghệ > Ghim và nút khóa làm thủ công > Khóa kéo: Khóa kéo đóng; Khóa kéo mở; Khóa kéo hai mặt; Khóa kéo hai đầu
tr: Sanat ve Eğlence > Hobiler ve Sanatsal Çalışmalar > Sanatlar ve El İşleri > Sanat ve El İşleri Malzemeleri > El İşi Sabitleyicileri ve Kilitleri > Fermuarlar: Kapalı Uçlu Fermuarlar; Açık Uçlu Fermuarlar; Çift Taraflı Fermuarlar; Çift Yönlü Fermuarlar
zh-CN: 艺术与娱乐 > 爱好/艺术创作 > 手工艺品 > 手工艺材料 > 手工艺紧固件/闭合配件 > 拉链: 闭口拉链; 开口拉链; 双面拉链; 双向拉链
fi: Taide ja viihde > Harrastukset ja taiteet > Taide ja askartelu > Askartelumateriaalit > Askartelukiinnikkeet > Vetoketjut: Toisesta päästä suljetut vetoketjut; Avoimet vetoketjut; Käännettävät vetoketjut; Kaksisuuntaiset vetoketjut
pt-BR: Artes e entretenimento > Hobbies e artes > Arte e artesanato > Materiais de arte e de artesanato > Prendedores e fechos > Zíperes: Zíperes fechados; Zíperes abertos; Zíperes reversíveis; Zíperes bidirecionais
sk-SK: Umenie a zábava > Záľuby a tvorivé dielne > Výtvarná dielňa > Materiály pre výtvarnú dielňu > Dekoratívne sponky a uzávery > Zipsy: Zipsy s uzavretým koncom; Zipsy s otvoreným koncom; Obojstranné zipsy; Obojstranné zipsy
it: Arte e svago > Hobby e arti creative > Artigianato e hobby > Materiali per hobby e artigianato > Chiusure e cerniere per attività creative > Cerniere lampo: Cerniere a estremità chiusa; Cerniere a estremità aperta; Cerniere reversibili; Cerniere bidirezionali
cs: Umění a zábava > Hobby, hudba a výtvarné umění > Řemesla a koníčky > Materiál pro umění a řemesla > Hobby zapínání > Zipy: Uzavřené zipy; Otevřené zipy; Oboustranné zipy; Obousměrné zipy
th: ศิลปะและความบันเทิง > งานอดิเรกและศิลปะสร้างสรรค์ > ศิลปะและงานฝีมือ > วัสดุงานศิลปะและงานฝีมือ > เครื่องยึดและเครื่องปิดสำหรับงานฝีมือ > ซิป: ซิปปิดท้าย; ซิปเปิดท้าย; ซิปแบบพลิกกลับได้; ซิปสองทาง
pt-PT: Artes e lazer > Passatempos e artes criativas > Artes e trabalhos manuais > Materiais para artes e trabalhos manuais > Fechos e tampas para trabalhos manuais > Fechos de correr: Fechos de correr não divisível; Fechos de correr divisível; Fechos de correr reversíveis; Fechos de correr bidirecionais
de: Kunst & Unterhaltung > Hobby & Kunst > Kunsthandwerk & Hobby > Kunst- & Bastelmaterialien > Befestigungen & Verschlüsse > Reißverschlüsse: Nicht-teilbare Reißverschlüsse; Teilbare Reißverschlüsse; Wendereißverschlüsse; Zwei-Wege-Reißverschlüsse
bg-BG: Изкуства и развлечения > Хобита и творчески изкуства > Изкуства и творчество > Творчески материали > Декоративни щипки и закопчалки > Ципове: Неделими ципове; Делими ципове; Двулицеви ципове; Двойно делими ципове
sv: Konst och underhållning > Hobby och skapande > Hantverk och hobbyer > Hobbymaterial > Hobbyspännen och -fästen > Blixtlås: Blixtlås med sluten ände; Öppna dragkedjor; Vändbara dragkedjor; Tvåvägsdragkedjor
el: Τέχνες & Ψυχαγωγία > Χόμπι & Δημιουργικές Τέχνες > Τέχνες & Χειροτεχνίες > Υλικά τέχνης & χειροτεχνίας > Συνδετήρες και Κλεισίματα για Χειροτεχνίες > Φερμουάρ: Φερμουάρ κλειστού τέλους; Φερμουάρ ανοιχτού τέλους; Φερμουάρ αναστρέψιμου τύπου; Φερμουάρ διπλής κατεύθυνσης
sl-SI: Kultura in zabava > Hobiji in ustvarjalne umetnosti > Umetnost in ročna dela > Materiali za umetniško ustvarjanje in ročna dela > Sponke in zapirala za ročna dela > Zadrge: Zaprte zadrge; Odprte zadrge; Obojestranske zadrge; Dvosmerne zadrge
ro-RO: Artă și divertisment > Hobby-uri și artă > Artizanat > Materiale pentru artă/artizanat > Articole fixare și închizători artizanat > Fermoare: Fermoare cu capăt închis; Fermoare cu capăt deschis; Fermoare reversibile; Fermoare cu două sensuri
da: Kunst og underholdning > Hobby og håndarbejde > Håndarbejde og hobby > Materialer til håndarbejde og hobby > Befæstelseselementer og beslag til håndarbejde > Lynlåse: Lukkede lynlåse; Åbne lynlåse; Vendbare lynlåse; To-vejslynlåse